【裁判字號】    95,台上,3256
【裁判日期】    950615
【裁判案由】    違反毒品危害防制條例
【裁判全文】
最高法院刑事判決            九十五年度台上字第三二五六號
    上訴人  甲○○
                    號在押）.
上列上訴人因違反毒品危害防制條例案件，不服台灣高等法院花
蓮分院中華民國九十五年四月二十一日第二審判決（九十五年度
上重訴字第一四號，起訴案號：台灣花蓮地方法院檢察署九十四
年度偵字第三一一五、三四三四號），提起上訴，本院判決如下
：
    主  文
原判決撤銷，發回台灣高等法院花蓮分院。
    理  由
本件原判決認定上訴人甲○○基於販賣第一級毒品海洛因牟利之
概括犯意，以其所有門號0000000000號、00000
00000號行動電話，作為聯絡售賣海洛因之工具，由購買者
撥打上開行動電話聯絡，談妥交易價格、數量及地點後，再由上
訴人前往約定之地點交易，而於原判決附表所示之時間、地點，
連續售賣海洛因予羅世昌、羅榮權、董健福、李輩基、鄧政鴻等
人施用。嗣於民國九十四年八月二十七日凌晨一時三十分許，在
花蓮縣玉里鎮○○路○段與民生街口經警查獲，並扣得海洛因七
包（淨重零點三二公克）及門號0000000000號行動電
話一支等情。爰撤銷第一審之判決，改判仍論處上訴人連續販賣
第一級毒品罪刑。固非無見。
惟查：(一)判決所載理由矛盾者，其判決當然違背法令，刑事訴訟
法第三百七十九條第十四款定有明文。原判決認定上訴人「以其
所有門號0000000000號、0000000000號行
動電話」，作為聯絡售賣海洛因之工具。理由內說明扣案之00
00000000號行動電話，係上訴人所有且係供售賣毒品所
用之物，應依毒品危害防制條例第十九條第一項之規定沒收；至
未扣案之0000000000號行動電話，上訴人供稱係其前
女友所有，亦無證據證明為上訴人所有，故不為沒收之諭知（見
原判決第六面第十二行至第十七行）。關於門號0000000
000號行動電話究係上訴人所有？抑或其前女友所有？事實之
認定與理由之論敘，不相一致，自有判決所載理由矛盾之違誤。
又原判決諭知扣案之「小皮包一個」沒收，但對於該扣案之小皮
包，上訴人如何以之供犯罪使用，事實內則未明白認定，並敘明
憑以認定之證據及理由，其沒收之諭知顯失所據，亦有可議。(二)
原判決附表編號五記載上訴人於九十四年八月間，先後售賣海洛
因予鄧政鴻約五、六次，每次新台幣（下同）五百元或一千元，
合計五千元等情；並以第一審判決認上訴人售賣海洛因予鄧政鴻
部分，得款為三千元，與卷內資料不符，因予撤銷改判（見原判
決第六面第二十七行至第三十行），但未具體說明何以為此不同
之認定。且稽之第一審審判筆錄，證人鄧政鴻對於檢察官詰問：
「你有無向被告買過海洛因？」乙節，答稱：「有買過一次，是
在玉里高中向他買的，時間大約是九十四年八月間，買了五百元
的海洛因。」嗣又改稱：「……我確實向被告買了五、六次海洛
因」、「我有時候買五百或一千，所以總金額約五千元」等語。
而於上訴人詰問時，鄧政鴻則稱：「（問：你在偵查中稱沒有跟
我買？）……實際上我沒有跟他（上訴人）買。」檢察官復問：
「你究竟有無跟被告買海洛因？」又稱：「有。」等語（見第一
審卷第一五０頁至第一五四頁），所為陳述，前後反覆不一，原
判決復未詳敘其斟酌取捨之理由，遽為判決，尚嫌速斷。實情如
何，仍應究明釐清，始足為判決之基礎。上訴意旨指摘原判決違
背法令，尚非全無理由，應認有撤銷發回更審之原因。
據上論結，應依刑事訴訟法第三百九十七條、第四百零一條，判
決如主文。
中    華    民    國  九十五  年    六    月   十五   日
                      最高法院刑事第二庭
                          審判長法官  紀  俊  乾
                                法官  陳  東  誥
                                法官  花  滿  堂
                                法官  陳  世  淙
                                法官  洪  佳  濱
      本件正本證明與原本無異
                                      書  記  官
中    華    民    國  九十五  年    六    月   十九   日
                                                   Ｍ


司法院資訊處製作；財團法人民間司法改革基金會備份。
